【裁判字號】    92,毒抗,232
【裁判日期】    920527
【裁判案由】    毒品危害防制條例
【裁判全文】
臺灣高等法院刑事裁定                            九十二年度毒抗字第二三二號
    抗  告  人
    即  被  告  甲○○
右抗告人因毒品危害防制條例案件，不服臺灣士林地方法院九十二年度毒聲字第三一
七號，中華民國九十二年四月八日第一審裁定，提起抗告，本院裁定如左：
      主  文
抗告駁回。
      理  由
一、聲請意旨略以：被告甲○○於民國（下同）九十一年七月七日採尿回溯前九十六
    小時內某時，在不詳處所施用第二級毒品ＭＤＭＡ（俗稱搖頭丸），嗣於九十一
    年七月七日下午一時三十分許，在臺北市松山區○○○路○段二五九號地下一樓
    市招外灘酒店內，為警查獲，並通知至臺北市政府警察局松山分局採集其尿液送
    驗，結果呈ＭＤＭＡ陽性反應，始悉上情。訊據被告雖否認上揭犯行，惟查被告
    之尿液經檢驗呈ＭＤＭＡ陽性反應，此有臺北市立療養院煙毒尿液檢驗報告書、
    法務部調查局檢驗通知書各一份附卷可稽，其施用毒品之犯行堪予認定，爰依毒
    品危害防制條例第二十條第一項，聲請將被告送勒戒處所觀察、勒戒。
二、原裁定認以：被告甲○○偵查中雖否認施用ＭＤＭＡ之犯行，惟其為警查獲當日
    院以酵素免疫分析法、薄層層析法檢驗及法務部調查局以螢光偏極免疫分析法、
    氣相層析質譜儀分析法檢驗，均呈ＭＤＭＡ陽性反應，此有該臺北市立療養院九
    十一年七月二十二日煙毒尿液檢驗報告、法務部調查局九十一年十月二十五日調
    科壹字第○九一二三○五六三四○號檢驗通知書各一紙在卷可證。參以「Ｄｉｓ
    ｐｏｓｉｔｉｏｎ  ｏｆ  ＴｏｘｉｃＤｒｕｇｓ  ａｎｄ  Ｃｈｅｍｉｃａｌ
    ａ  ｉｎ  Ｍａｎ」一書第四版提到施用第二級毒品ＭＤＭＡ三天內尿液中會排
    出65%ＭＤＭＡ及7%ＭＤＭＡ。第二級毒品ＭＤＭＡ其檢出時效目前無相關文獻
    可資參考，但因ＭＤＭＡ與甲基安非他命化學結構頗為類同，故其檢出時效可參
    考甲基安非他命之情況。以甲基安非他命而言，其檢出時效應視施用量多少即個
    人代謝情況而異，施用量多者，於施用後三、四日仍有可能檢出甲基安非他命陽
    性反應，施用量少者可能在二十四小時後即難以檢出，故一般採尿以施用後二十
    四小時內行之為宜，有法務部調查局中華民國八十九年十一月二十一日陸(一)字
    第八九○八九八七八號函可參；又初次吸食麻醉藥品者，經人體代謝作用於八小
    時之內，即有約百分之八十之量排出，二十四小時之後，續有約剩餘量之百分之
    九十再排出，七十二小時之後仍有殘餘微量排出，亦有憲兵司令部八十年三月二
    十五日（八十）鑑驗字第○九九九號函足稽。此外，並有第二級毒品ＭＤＭＡ三
    十顆扣案可佐，足認被告應有於採尿時之前七十二小時內之某時點（不含為警查
    獲後留滯警局期間），在不詳地點施用第二級毒品ＭＤＭＡ甚明，其前開所辯洵
    不足採，爰依毒品危害防制條例第二十條第一項、觀察勒戒處分執行條例第三條
    第一項，裁定甲○○施用第二級毒品，應送勒戒處所觀察、勒戒，經核原裁定上
    述認事用法洵無違誤。
三、抗告意旨以其於警臨檢前所喝之飲料，是朋友所給，其並未涉及任何不良毒品云
    云。惟查，抗告人之尿液經送臺北市立療養院以酵素免疫分析法、薄層層析法檢
    驗及法務部調查局以螢光偏極免疫分析法、氣相層析質譜儀分析法檢驗，均呈Ｍ
    ＤＭＡ陽性反應，已如前述，抗告人若未施用ＭＤＭＡ當不致有此反應，其雖辯
    稱所喝之飲料係友人所給，然究係何人所給？所給為何種飲料？為何會含有毒品
    ＭＤＭＡ？均未具體舉證以實其說，僅空言辯稱未涉任何毒品，所辯委無可採，
    抗告為無理由，應予駁回。
四、據上論斷，應依刑事訴訟法第四百十二條，裁定如主文。
中      華      民      國    九十二    年      五      月    二十七    日
                              台灣高等法院刑事第十二庭
                                    審判長法  官  劉  景  星
                                          法  官  沈  宜  生
                                          法  官  陳  志  洋
右正本證明與原本無異。
不得抗告。
                                          書記官  蔡  佩  珊
中      華      民      國    九十二    年      五      月     三十     日


司法院資訊處製作；財團法人民間司法改革基金會備份。
